【裁判字號】    98,交聲,1289
【裁判日期】    981229
【裁判案由】    聲明異議
【裁判全文】
臺灣臺南地方法院交通事件裁定        98年度交聲字第1289號
移送機關    交通部公路總局嘉義區監理所臺南監理站
異議人即
受處分人    甲○○
上列異議人即受處分人因違反道路交通管理處罰條例案件，對於
交通部公路總局嘉義區監理所臺南監理站民國98年9 月28日所為
之裁決處分（處分案號：嘉監南字第裁74-NE0000000號）聲明異
議，本院裁定如下：
    主  文
異議駁回。
    理  由
一、原處分意旨略以：異議人即受處分人甲○○（下稱異議人）
    駕駛其所有車牌號碼5S-3831 號自用一般小客車，於民國97
    年12月16日12時40分許，行經設有燈光號誌管制之高雄縣茄
    萣鄉○○路○ 段與4 段路口處闖紅燈，經高雄縣府警察局湖
    內分局警備隊員警由該路口所設置之自動照相儀器拍照後逕
    行製單舉發。嗣經移送機關即交通部公路總局嘉義區監理所
    臺南監理站，依道路交通管理處罰條例第53條第1 項、第63
    條第1 項第3 款及違反道路交通管理事件統一裁罰基準表之
    規定，裁處異議人罰鍰新臺幣（下同）5,400 元，並記違規
    點數3 點等處分。
二、本件聲明異議意旨略以：異議人因家住舊型公寓，沒有管理
    員及電鈴，所以常常信箱會收到別樓層之信件即會用貼的貼
    在信箱外面，惟異議人從未收到本件闖紅燈罰單，非故意不
    繳納，因而為此聲明異議，請求繳納最低罰緩等語。
三、按對於違反道路交通管理處罰條例之行為，逕行舉發者，應
    按已查明之資料填註車牌號碼、車輛種類、車主姓名及地址
    ，並於通知單上方空白處加註逕行舉發之文字後，由舉發機
    關送達被通知人；處理違反道路交通管理事件，有關文書送
    達之程序，依行政程序法之規定，違反道路交通管理事件統
    一裁罰基準及處理細則第11條第1 項第4 款、第5 條分別定
    有明文。而依行政程序法第68條第1 項、第72條第1 項前段
    、第73條第1 項、第74條第1 項、第2 項規定：送達由行政
    機關自行或交由郵政機關送達；送達，於應受送達人之住居
    所、事務所或營業所為之；於應送達處所不獲會晤應受送達
    人時，得將文書付與有辨別事理能力之同居人、受僱人或應
    送達處所之接收郵件人員；送達不能依前二條規定為之者，
    得將文書寄存送達地之地方自治或警察機關，並作送達通知
    書2 份，1 份黏貼於應受送達人住居所、事務所、營業所或
    其就業處所門首，另1 份交由鄰居轉交或置於該送達處所信
    箱或其他適當位置，以為送達；前項情形，由郵政機關為送
    達者，得將文書寄存於送達地之郵政機關。至於受送達人實
    際於何時受領該送達文書，均與合法送達之效力不生影響。
四、經查：
(一)異議人駕駛其所有車牌號碼5S-3831 號自用一般小客車，於
    97年12月16日12時40分許，行經設有燈光號誌管制之高雄縣
    茄萣鄉○○路○ 段與4 段路口處闖紅燈，經高雄縣府警察局
    湖內分局警備隊員警由該路口所設置之自動照相儀器拍照後
    逕行製單舉發等情，有高雄縣政府警察局98年2 月16日高縣
    警交字第NE0000000 號違反道路交通管理事件通知單1 份及
    違規採證照片2 幀附卷可稽，且異議人對上揭違規之事實並
    不爭執，是異議人上開違規行為，應足認定。
(二)異議人固以前詞置辯，然本件舉發通知單（附採證照片），
    係由原舉發機關高雄縣政府警察局交通隊依郵政送達程序委
    由郵政機關以掛號送達，郵寄地址為「臺南市○區○○路36
    3 號5 樓之5 」，然因不獲會晤異議人，亦無法付與有辨別
    事理能力之同居人、受僱人或應送達處所之接收郵件人員，
    遂於98年2 月24日將該舉發通知單寄存於應受送達地之郵政
    機關即文元郵局，並作送達通知書2 份，1 份黏貼於異議人
    上址門首，另1 份置於該送達處所信箱或其他適當位置，以
    為送達等情，此有高雄縣政府警察局湖內分局98年9 月15日
    高縣湖警交字第0980010788號函檢附之高雄縣政府警察局湖
    內分局送達證書影本1 紙在卷可憑，且衡以郵政機關係經常
    對外處理大量郵務之送達機關，有一定監督機制，所為送達
    郵件業務程序應係客觀而難以作假，且郵政機關與異議人當
    無嫌隙，亦不至憑空捏造上開送達經過，堪認本件舉發通知
    單已由中華郵政股份有限公司投遞人員於98年2 月24日，按
    異議人之住居所地址「臺南市○區○○路363 號5 樓之5 」
    為投送，因未能獲會晤本人，亦無受領文書之同居人或受雇
    人，乃依規定於同日將該件文書寄存於文元郵局，在寄存之
    前，投遞人員並已依規定製作送達通知書2 份，1 份黏貼於
    應受送達人住所門首，1 份置於受送達處所信箱或適當位置
    。從而，本件舉發通知單既已依寄存送達之方式完成送達程
    序，縱異議人事後因故未向郵政機關領取該舉發通知單，亦
    不影響上開舉發通知單已合法送達之效力。是異議人未能提
    出對其有利之相關證據供本院審酌，僅空言指摘送達程序不
    合法，尚屬無據。
五、綜上所述，異議人駕駛其所有車牌號碼5S-3831 號自小客車
    ，確有於上揭時、地行經有燈光號誌管制之交岔路口闖紅燈
    之違規行為，應堪認定。則移送機關依道路交通管理處罰條
    例第53條第1 項、第63條第1 項第3 款及違反道路交通管理
    事件統一裁罰基準表相關內容之規定，裁處異議人罰鍰5,40
    0 元，並記違規點數3 點，核無違誤。本件異議無理由，應
    予駁回。
六、據上論斷，應依道路交通管理處罰條例第87條第2 項，道路
    交通案件處理辦法第19條，裁定如主文。
中    華    民    國    98    年    12    月    29    日
                  交通法庭法  官  鄭燕璘
以上正本證明與原本無異。
如不服本裁定應於送達後5日內向本院提出抗告狀（應附繕本）
。
                          書記官  蔡明峰
中    華    民    國    98    年    12    月    29    日

司法院資訊處製作；財團法人民間司法改革基金會備份。
